---
title: "最终展示"
author: "Liu yuzhi"
date: "2020/6/4"
output:
  ioslides_presentation:
    smaller: yes
    widecreen: yes
  slidy_presentation: default
---

<br/>
<br/>
<br/>
<br/>



##
<font size=6>
**4.1 模型介绍 **
</font>


*Realized GARCH *

 - realGARCH模型由[Hansen，Huang和Shek（2012）提出](http://public.econ.duke.edu/~get/browse/courses/201/spr12/DOWNLOADS/WorkingPapers_Now_Published/phs_realized_garch_10.pdf) (HHS2012) 使用非对称动力学的表示将已实现的波动性度量与潜在的*真实波动性*联系起来。与标准GARCH模型不同，它是一个收益率和已实现波动性度量（本文中的重估计）的联合模型。对冲击的不对称反应也使得其表现形式更加灵活和丰富。


 
 - 模型形式： 

$$
y_t= \mu_t + \sigma_t z_t, z_t \sim iid(0,1) \\
log \sigma_t^2= \omega+ \sum_{i=1} ^ q \alpha_i log r_{t-i}+ \sum_{i=1} ^p \beta_i log \sigma_{t-1} ^2 \\
log r_t= \xi + \delta log \sigma^2 _t + \tau (z_t)+ u_t, u_t \sim N(0, \lambda) 
$$

它定义了收益$y_t$、潜在条件方差$sigma_t^2$和已实现方差度量$r_t$。



##
<font size=6>
**4.1 模型介绍 **
</font>


*Realized GARCH *

不对称反应是通过$\tau（.）$来表示。

$$
\tau(z_t)= \eta_1 z_t+ \eta_2 (z_t^2 -1)
$$

$E\tau（z_t）=0$。此函数还构成创新闻影响曲线类型$\nu（z）$
$$
\nu(z)= E[log \sigma_t | z_{t-1}=z] - E[log \sigma_t]= \delta \nu(z)
$$

因此$\nu（z）$是波动率的变化，是标准化创新的函数。 




##
<font size=6>
**4.2 假设 **
</font>


- 实际波动率是看不见的，所以我们只能对其进行估算，这也是波动率建模的难点。如果真值未知，很难判断预测质量。然而，研究人员开发出了已实现波动性的估计器，Bollerslev Diebold（2008年）](http://www.ssc.upenn.edu/~fdiebold/papers/paper50/abd071102.pdf)以及[Barndorff Nielsen和Shephard（2007）](http://www.economics.ox.ac.uk/Research/wp/pdf/paper240.pdf)以及[Shephard和Sheppard（2009）](http://www.economics.ox.ac.uk/research/WP/pdf/paper438.pdf)提出了一类基于高频的波动率（HEAVY）模型，HEAVY模型给出了一个很好的估计。


- 假设： HEAVY模型实现的波动率估值器无偏且有效。


- 下文中，将HEAVY估算值作为观察到的已实现的波动率来确定预测性能。



##
<font size=6>
**4.3数据来源**
</font>


-  牛津曼定量金融研究所（Oxford Man Institute of Quantitative Finance）拥有一个[已实现的图书馆](http://realized.oxford-man.ox.ac.uk网站/)发布了股票指数和大宗商品的实时日实现波动性估计。作为股票实现波动性估计和日收益的来源。


- 在本文中，对上证50指数，日经225指数以及标普500指数进行了建模与估计。


##
<font size=6>
**4.3数据来源**
</font>



```{r, echo = F, eval = T }
library(lubridate)
library(rugarch)
library(xts)
library(ggplot2)
library(parallel)
``` 




##
<font size=6>
**4.4预测**
</font>


*4.4.1上证50指数 *


```{r, echo = F, eval = T}
setwd ("D:/Vol_prediction")
SPXdata<- read.csv('上证50.csv')
SPXdata$SPX2.rvol<- sqrt(SPXdata$SPX2.rv)
plot( x= SPXdata$DATE, y= SPXdata$SPX2.rvol, 
      type = 'n',
      xlab='DATE',
      ylab= 'daily realized vol')
lines(SPXdata$DATE, SPXdata$SPX2.rvol)
```




##
<font size=6>
**4.4预测**
</font>


*4.4.1上证50指数 *
 
 - ARFIMA（0，d，0）-eGARCH（1，1）
 - 由于已实现波动率是“已知的”，直接对已实现波动率建模。
 
```{r, echo = F, eval = T, out.width = '80%'}
load('arfima_egarch_model2')
arfima_egarch_model$spec
```



##
<font size=6>
**4.4预测**
</font>


*4.4.1上证50指数 *
 
 
 - 实际波动率与预测波动率 
```{r, echo = T, eval = T}
arfima_egarch_model$plot

```



##
<font size=6>
**4.4预测**
</font>


*4.4.1上证50指数 * 


 - 预测结果与实际情况有很强的相关性，超过75%。

```{r, echo = T, eval = T, out.width = '80%'}
cor( arfima_egarch_model$roll.pred$realized_vol, arfima_egarch_model$roll.pred$arfima_egarch.predicted_vol, method = 'spearman')
```



##
<font size=6>
**4.4预测**
</font>


*4.4.1上证50指数 * 


 - 预测20个工作日的数据，即2020年6月6日-2020年6月26日的数据。
`
```{r, echo = F, eval = T, out.width = '80%'}
rVol<- data.frame(rvol= SPXdata$SPX2.rvol)
rownames(rVol)<- ymd(SPXdata$DATE)
arfima_egarch.model<- ugarchspec(mean.model = list(armaOrder= c(0,0),
                                                   arfima=TRUE),
                                 variance.model = list(model='eGARCH'))
arfima_egarch.fitted<- ugarchfit(spec = arfima_egarch.model, 
                                 data= rVol)
forc = ugarchforecast (arfima_egarch.fitted, n.ahead = 20)
forc
```


##
<font size=6>
**4.4预测**
</font>


*4.4.2日经225指数 *
 
 
```{r, echo = F, eval = T}
setwd ("D:/Vol_prediction")
SPXdata<- read.csv('日经225.csv')
rownames(SPXdata)<- ymd( SPXdata$DATE) 
SPXdata$SPX2.rvol<- sqrt(SPXdata$SPX2.rv)
library(ggplot2)
# g<- ggplot(SPXdata, aes(x= DATE, y= SPX2.rvol, group= 1))+
#   geom_line()
# g
plot( x= SPXdata$DATE, y= SPXdata$SPX2.rvol, 
      type = 'n',
      xlab='DATE',
      ylab= 'daily realized vol')
lines(SPXdata$DATE, SPXdata$SPX2.rvol)
```


##
<font size=6>
**4.4预测**
</font>



*4.4.2日经225指数 *


- ARMA-eGARCH
```{r, echo = F, eval = T, out.width = '80%'}
load('egarch_model1')
egarch_model$spec
```



##
<font size=6>
**4.4预测**
</font>


*4.4.2日经225指数 *


 - 实际波动率与预测波动率
```{r, echo = T, eval = T}
egarch_model$plot
```



##
<font size=6>
**4.4预测**
</font>


*4.4.2日经225指数 * 
 
 
 - 预测结果与实际情况有很强的相关性，超过75%。

```{r, echo = T, eval = T}
cor( egarch_model$roll.pred$realized_vol, egarch_model$roll.pred$egarch.predicted_vol, method = 'spearman')
```



##
<font size=6>
**4.4预测**
</font>


*4.4.2日经225指数 * 


 - 预测20个工作日的数据，即2020年6月6日-2020年6月26日的数据。
```{r, echo = F, eval = T, out.width = '80%'}

rm(list=ls())

library(lubridate)
setwd ("D:/Vol_prediction")
SPXdata<- read.csv('日经225.csv')
rownames(SPXdata)<- ymd( SPXdata$DATE)
SPXdata$SPX2.rvol<- sqrt(SPXdata$SPX2.rv)

egarch<- ugarchspec(variance.model = list( model='eGARCH'),
                    mean.model = list( armaOrder= c(1,1)),
                    distribution.model = 'std')
egarch_fitted<- ugarchfit(egarch, data= SPXdata$SPX2.r)
forc = ugarchforecast (egarch_fitted, n.ahead = 20)
forc
```



##
<font size=6>
**4.4预测**
</font>


*4.4.3标普500指数 *
 
 
```{r, echo = F, eval = T}
setwd ("D:/Vol_prediction")
SPXdata<- read.csv('标普500.csv')
rownames(SPXdata)<- ymd( SPXdata$DATE) 
SPXdata$SPX2.rvol<- sqrt(SPXdata$SPX2.rv)
library(ggplot2)
# g<- ggplot(SPXdata, aes(x= DATE, y= SPX2.rvol, group= 1))+
#   geom_line()
# g
plot( x= SPXdata$DATE, y= SPXdata$SPX2.rvol, 
      type = 'n',
      xlab='DATE',
      ylab= 'daily realized vol')
lines(SPXdata$DATE, SPXdata$SPX2.rvol)
```




##
<font size=6>
**4.4预测**
</font>


*4.4.3标普500指数 *


- realGARCH

```{r, echo = F, eval = T, out.width = '80%'}
load('rgarch_model1')
rgarch_model$spec
```



##
<font size=6>
**4.4预测**
</font>


*4.4.3标普500指数 *


 - 实际波动率与预测波动率
```{r, echo = T, eval = T}
rgarch_model$plot

```



##
<font size=6>
**4.4预测**
</font>


*4.4.3标普500指数 *
 
 
 - 预测结果与实际情况有很强的相关性，超过82%。

```{r, echo = T, eval = T}
cor( rgarch_model$roll.pred$realized_vol, rgarch_model$roll.pred$rgarch.prediction_vol, method = 'spearman')
```



##
<font size=6>
**4.4预测**
</font>


*4.4.3标普500指数 * 


 - 预测20个工作日的数据，即2020年6月6日-2020年6月26日的数据。
```{r, echo = F, eval = T, out.width = '80%'}

rm(list=ls())

library(lubridate)
setwd ("D:/Vol_prediction")
SPXdata<- read.csv('标普500.csv')
rownames(SPXdata)<- ymd( SPXdata$DATE)
SPXdata$SPX2.rvol<- sqrt(SPXdata$SPX2.rv)

rgarch.model<- ugarchspec(mean.model = list(armaOrder= c(5,2)),
                          variance.model = list(model= 'realGARCH',
                                                garchOrder= c(2,1)))
setbounds(rgarch.model)<- list(alpha2=c (-1,1))
SPXdata.xts<- SPXdata
SPXdata.xts$DATE<- NULL
SPXdata.xts<- as.xts(SPXdata.xts)
rgarch.fit<- ugarchfit(spec = rgarch.model, 
                       data= SPXdata.xts$SPX2.r, 
                       solver= 'hybrid', 
                       realizedVol= SPXdata.xts$SPX2.rvol)
forc = ugarchforecast (rgarch.fit, n.ahead = 20)
forc
```


##
<font size=6>
**4.4预测**
</font>


*4.4.4总结 *
 
 
 - 用于每日收益序列的ARMA-eGARCH模型和用于实现波动率的ARFIMA-eGARCH模型利用不同的信息源。ARMA-eGARCH模型仅涉及每日收益,而ARFIMA-eGARCH模型基于HEAVY估算器，该估算器是根据日内数据计算得出的。RealGARCH模型将它们结合在一起。

