---
title: "Egarch模型预测"
author: "Liu yuzhi"
date: "2020/5/19"
output:
  ioslides_presentation:
    smaller: yes
    widecreen: yes
  slidy_presentation: default
---

<br/>
<br/>
<br/>
<br/>

# 3.Egarch模型预测


##
<font size=6>
**3.1 rugarch包介绍 **
</font>


 - 该模型由三个部分构成，均值方程对应式（1），分布假设对应（2），方差方程对应式（3），对三个部分进行适当的变形后可以形成egarch模型，egarch-ged模型，egarch-t模型，Igarch模型，garch-m模型和Qgarch模型等。因此，设定模型形式就是分别设定均值方程、方差方程和分布。


 - rugarch包的优越之处正在于这里。ugarchspec函数的参数也被分解为为三个主要部分，分别是variance.model，对应式（3），mean.model，对应式（1），distribution.model对应式（2）中的$\epsilon$。通过对三个部分的参数的分别设定从而构造出自己想用的模型。
 
 
$r_{t}=c_1+\sum_{i=1}^{R}\phi_{i}r_{t-i}+\sum_{j=1}^{M}\phi_{j}ϵ_{t-j}+ϵ_{t}$(1)

$ϵ_{t}=\mu_{t}\sqrt{h_{t}}$(2)

$h_{t}=k+\sum_{i=1}^{q}G_{i}h_{t-i}+\sum_{i=1}^{p}A_{i}{ϵ_{t-i}}^2$(3)




##
<font size=6>
**3.2 预测过程 **
</font>


- 载入包
```{r, echo = T, eval = F}

library (fBasics)
library (rugarch)#garch拟合与预测
library (forecast)#auto.arima() arma阶数确定方法
library (ggplot2)#绘图
```

```{r, echo = F, eval = T}

library(fBasics)
library(rugarch)#garch拟合与预测
library(forecast)#auto.arima() arma阶数确定方法
library(ggplot2)#绘图
``` 

##
<font size=6>
**3.2预测过程**
</font>


- 载入数据
```{r echo=T, out.width = '80%'}
setwd ("C:/Users/10982/E-GARCH.again/data")
HS <- read.csv ("HS300.csv")
##计算对数收益率
dHS <- diff (log(HS$CLOSE))
head (dHS)
```


 - 2016年2月4日-2020年5月15日沪深300指数为数据，一共有1042个数据。


 
 
##
<font size=6>
**3.2预测过程**
</font>


- ARMA定阶
```{r echo=T, out.width = '80%'}
forecast::ggtsdisplay (dHS)
```



##
<font size=6>
**3.2预测过程**
</font>
 
 
 - 建模
```{r, echo = T, eval = T}
myspec = ugarchspec(
  variance.model = list(model = "eGARCH", garchOrder = c(1, 1)),
  mean.model = list(armaOrder = c(4,4), include.mean = TRUE),
  distribution.model = "std"
)
myfit = ugarchfit ( myspec, data=dHS, solver = "gosolnp" )
myfit
```

##
<font size=6>
**3.2预测过程**
</font>
 
 
 - 建模
```{r, echo = T, eval = F}
myspec = ugarchspec(
  variance.model = list(model = "eGARCH", garchOrder = c(1, 1)),
  mean.model = list(armaOrder = c(4,4), include.mean = TRUE),
  distribution.model = "std"
)
myfit = ugarchfit ( myspec, data=dHS, solver = "gosolnp" )
myfit
```
 
 - model 是一个字符串，指定拟合哪种类型的 GARCH 模型。包支持许多主要的 GARCH 模型（例如 EGARCH、IGARCH 等），对于“普通”GARCH 模型，要将其设置为 sGARCH（或者只是忽略它，标准模型是默认的)，此处设置为为 EGARCH。
 garchOrder 是模型中 ARCH 和 GARCH 部分的阶数向量。


 - mean.model 允许拟合 ARMA-GARCH 模型，并且像 variance.model 一样接受一个命名列表，最感兴趣的参数是 armaOrder 和 include.mean。armaOrder 就像 garchOrder，它是一个指定 ARMA 模型阶数的向量。include.mean 是一个布尔值，如果为 true，则允许模型的 ARMA 部分具有非零均值。



##
<font size=6>
**3.3预测结果**
</font>


 - 预测20个工作日的数据，即2020年5月16日-2020年6月4日的数据。
```{r echo=T, out.width = '80%'}
 forc = ugarchforecast ( myfit, n.ahead = 20)
forc
```


##
<font size=6>
**3.3预测结果**
</font>


 - 数据还原
 
 
  - 数据建模之前进行平稳化化处理，去除了趋势（差分取对数），因此对数据还原，方便观察。
```{R}
 t = forc@forecast [["seriesFor"]]
 m = HS$CLOSE [1042]
  x=t
  x[1] = m + exp(t[1])
 for (i in 2:20) {
    x[i] = x[i-1]+ exp(t[i])
 }
date = c("2020/5/16", "2020/5/17", "2020/5/18","2020/5/19", "2020/5/20", "2020/5/21", "2020/5/22", "2020/5/23", "2020/5/24", "2020/5/25", "2020/5/26", "2020/5/27", "2020/5/28", "2020/5/29", "2020/5/30", "2020/5/31", "2020/6/1", "2020/6/2", "2020/6/3", "2020/6/4")
xx = data.frame (date,x)
names (xx) = c("DATE","CLOSE")
xl = rbind(HS,xx)
```



##
<font size=6>
**3.3预测结果**
</font>


 - 从预测的结果来看，在未来20个工作日内，股票价格将持续上升。
 
 
 - 从5月16日的 3913 上升到6月4日的 3932
```{R}
ggplot (xx, mapping = aes (x = DATE , y = CLOSE, group=1))+ geom_line()
```


##
<font size=6>
**3.3预测结果**
</font>


 - 时序图
```{R}
plot (ts ( xl$CLOSE))

```